ACORDAO-COMPLETO-2384092

ACÓRDÃO DE RELAÇÃO

ACÓRDÃO DE RELAÇÃO 2975/2019 ATA 48/2019 - PLENÁRIO

Acórdão 2975/2019-TCU-Plenário
Trata-se de processo de tomada de contas simplificada instaurada pela Superintendência Federal de Agricultura no Estado do Amapá (Delegacia federal de Agricultura no Estado do Amapá à época dos fatos) , relativa ao exercício 1997.
	considerando que os pareceres da unidade técnica e do Ministério Público junto ao TCU foram por dar quitação dos débitos e das multas aplicadas a Laércio Aires dos Santos, Oneizes Tavares da Costa, Pedro Cordeiro Barbosa Filho, Antônio Carlos Abreu da Silva e Maria Elita Oliveira da Silva, ante o recolhimento integral das mencionadas dívidas reclamada pelo Acórdão 244/2001-TCU-Plenário;
	considerando a proposta do MPTCU de dar ciência à Maria Elita Oliveira da Silva acerca do recolhimento a maior da multa, no montante original de R$ 274,71, com data de ocorrência em 1/3/2015, a fim de formalizar pedido de ressarcimento junto ao Tribunal de Contas da União, nos termos da PortariaConjunta Segecex/Segedam 1/2014.
	Os ministros do Tribunal de Contas da União, reunidos em sessão extraordinária de Plenário, ACORDAM, por unanimidade, com fundamento no art. 27 da Lei 8.443/1992 e 218 do Regimento Interno/TCU, em:
expedir quitação a Laércio Aires dos Santos, Oneizes Tavares da Costa, Pedro Cordeiro Barbosa Filho, Antônio Carlos Abreu da Silva e Maria Elita Oliveira da Silva ante o recolhimento integral das dívidas imputadas pelo Acórdão 244/2001-TCU-Plenário;
reconhecer em favor de Maria Elita Oliveira da Silva crédito de R$ 339,32 (saldo em 28/3/2019) , ante o recolhimento superior à multa imputada;
 determinar à Secretaria do TCU no Estado do Amapá que adote os procedimentos previstos na Portaria Conjunta Segecex/Segedam 1, de 28/5/2014, com vistas à restituição do valor recolhido a maior.
1. Processo TC-Processo 775.051/1998-5 (TOMADA DE CONTAS SIMPLIFICADA - Exercício: 1997) 
	1.1. Classe de Assunto: II.
	1.2. Responsáveis: Antonio Carlos Abreu Silva (CPF XXX.651.202-XX) , C. L. Batista - ME (CNPJ 14.535.215/0001-11) , Francisco Assis Nobre dos Santos (CPF XXX.610.302-XX) , Laércio Aires dos Santos (CPF XXX.790.242-XX) , Maria Elita Oliveira da Silva Cardoso (CPF XXX.917.212-XX) , Oneizes Tavares da Costa (CPF XXX.762.422-XX) , Pedro Cordeiro Barbosa Filho (CPF XXX.119.022-XX) , Raimundo de Assis da Silva Lobato (CPF XXX.727.012-XX) , Roseneide Clea Silva de Souza (CPF XXX.931.292-XX) e Sebastião Paulo de Souza (CPF XXX.389.607-XX) .
	1.3. Unidade: Superintendência Federal de Agricultura, Pecuária e Abastecimento No Estado do Amapá.
	1.4. Relatora: ministra Ana Arraes.
	1.5. Representante do Ministério Público: procurador Rodrigo Medeiros de Lima.
	1.6. Unidade Técnica: Secretaria do TCU no Estado do Amapá.
	1.7. Representação legal: não há.
	1.8. Determinações/Recomendações/Orientações: não há.

Antonio Carlos Abreu Silva (CPF XXX.651.202-XX), C. L. Batista - ME (CNPJ 14.535.215/0001-11), Francisco Assis Nobre dos Santos (CPF XXX.610.302-XX), Laércio Aires dos Santos (CPF XXX.790.242-XX), Maria Elita Oliveira da Silva Cardoso (CPF XXX.917.212-XX), Oneizes Tavares da Costa (CPF XXX.762.422-XX), Pedro Cordeiro Barbosa Filho (CPF XXX.119.022-XX), Raimundo de Assis da Silva Lobato (CPF XXX.727.012-XX), Roseneide Clea Silva de Souza (CPF XXX.931.292-XX) e Sebastião Paulo de Souza (CPF XXX.389.607-XX).

ANA ARRAES

não há.

Procurador Rodrigo Medeiros de Lima.

TOMADA DE CONTAS SIMPLIFICADA (TCSP)

Secretaria do TCU no Estado do Amapá.